臺灣桃園地方法院刑事判決　　　　　　　　　　　　九十三年度訴緝字第一三一號
　　公　訴　人　台灣桃園地方法院檢察署檢察官
　　被　　　告　甲○○冒名吳.
　　　　　　　　　　　　男　二.
右列被告因違反槍砲彈藥刀械管制條例等案件，經檢察官提起公訴（八十九年度偵字
第四九０三號），本院判決如左：
    主  文
甲○○未經許可，寄藏其他可發射子彈具有殺傷力之槍枝，累犯，處有期徒刑壹年貳
月，併科罰金新臺幣陸萬元，罰金部份如易服勞役以罰金總額與陸個月之日數比例折
算之。扣案仿BERETTA廠製九二FS型之改造手槍壹枝（含彈匣一個）及九mm口徑制式
子彈拾壹顆均沒收。又以脅迫使人行無義務之事，累犯，處有期徒刑肆月。應執行有
期徒刑壹年肆月，併科罰金新臺幣陸萬元，罰金部份如易服勞役以罰金總額與陸個月
之日數比例折算之。扣案仿BERETTA廠製九二FS型之改造手槍壹枝（含彈匣一個）及
九mm口徑制式子彈拾壹顆均沒收。
    事  實
一、甲○○（冒名吳政達，此部分未起訴）因違反麻醉藥品管理條例案件，經臺灣臺
    南地方法院判處有期徒刑六月，如易科罰金以三百元折算一日確定，刑期起算日
    八十三年十一月十七日，指揮書執行完畢日期八十四年五月十六日。又因違反麻
    醉藥品管理條例等案件，經臺灣臺南地方法院合計判處有期徒刑一年六月確定，
    刑期起算日八十四年五月十七日，指揮書執行完畢日期八十五年十月十日，猶不
    知悛悔。明知具有殺傷力之各式槍枝及子彈，非經主管機關許可，不得擅自為他
    人寄藏、持有，仍於八十八年七月間在臺南縣新營市某處，受不詳真實姓名、年
    籍綽號「黑龜」名為洪裕顯（音譯，已歿）之成年男子（下稱綽號「黑龜」者）
    委託，接受綽號「黑龜」者所交付機械性能良好、具殺傷力之仿BERETTA廠九二
    FS 型半自動手槍製造之玩具手槍，車通槍管改造而成，槍管內具陸條右旋來復
    線之改造手槍一枝（含彈匣一個，槍枝管制編號0000000000號）及具
    殺傷力之口徑九mm制式子彈十二顆後（其中一顆於八十九年三月三十日四時十分
    許，在桃園縣桃園市「情唱ＫＴＶ」六０二包廂朝天花板擊發已滅失，詳後述，
    毀損部分未據告訴及起訴），即基於寄藏之犯意，將上開槍、彈藏放於桃園縣蘆
    竹鄉○○街三十五號五樓住處。嗣於八十九年三月三十日四時十分許，受友人戊○○邀約攜帶上開手槍、子彈，前往桃園市○○街一五六號「情唱ＫＴＶ」六○
    二包廂，因不滿「情唱ＫＴＶ」服務小姐丙○○拒絕其出場之邀約，見丙○○與
    之發生口角後，逕自起身走向包廂門口，益增心中不悅，旋取出上開手槍朝包廂
    天花板擊發一槍，丙○○雖聽聞巨響，但因背對甲○○，不知甲○○擊發一槍而
    不以為意，仍逕自走出該包廂至大廳櫃檯旁，甲○○竟基於使人行無義務之事之
    犯意，旋攜槍追出與丙○○拉扯，期間甲○○以取出上開手槍示意之脅迫方式，
    強制丙○○出場，丙○○懾於甲○○脅迫，遂與甲○○出場前往桃園市○○路「
    惠爾康ＫＴＶ」續攤唱歌、喝酒，而使丙○○行無義務之事。嗣經警於同日五時
    五十分許，在「惠爾康ＫＴＶ」Ａ17包廂內查獲甲○○，並起獲上開手槍（含彈
    匣一個）一枝及制式子彈十一顆。
二、案經桃園縣警察局桃園分局報告臺灣桃園地方法院檢察署檢察官偵查起訴。
    理  由
一、訊據被告甲○○對於寄藏上開具殺傷力手槍及口徑九mm制式子彈之事實，於本院
    審理時坦承不諱。惟矢口否認有何脅迫丙○○出場，至「惠爾康ＫＴＶ」續攤之
    事，辯稱：是其友人綽號「大頭」者問丙○○要不要出去續攤，其幫綽號「大頭
    」者問，並未持槍脅迫丙○○外出續攤云云。經查：
（一）被告寄藏具殺傷力之改造槍枝及制式子彈部分：
    被告對於右揭時、地，寄藏上開具殺傷力手槍（含彈匣一個）及口徑九mm制式子
    彈，迨於八十九年三月三十日五時五十分許在「惠爾康ＫＴＶ」Ａ17包廂內為警
    查獲之事實，迭於偵查中、檢察官聲請羈押於本院訊問時及審理時供承不諱，被
    告於偵查中供稱：「八十八年七月起，綽號「黑龜」者在臺南（縣）新營（市）
    交給我的，我將槍放在桃園縣蘆竹鄉○○街三十五號五樓住處。」等語（見偵卷
    第三九頁），於檢察官聲請羈押，被告於本院訊問時供稱：「（槍枝是你的嗎？
    ）是綽號「黑龜」洪裕顯（音譯）寄放我那裡，於八十八年七月、在臺南新營交
    給我的。」、「（有無一併將子彈交給你？）有，十二發。」、「（「黑龜」人
    在哪裡？）‧‧‧已因車禍死亡。」等情（見本院八十八年聲羈字第一三０號卷
    第六頁）、於本院審理時供稱：取得槍枝、子彈，及藏放經過如偵查中所述等語
    （見本院九十三年度訴緝字第一三一號卷第九四頁）。且扣案手槍一枝（含彈匣
    一個、槍枝管制編號0000000000號）經送鑑定結果，認係由仿BERE
    TTA廠九二FS型半自動手槍製造之玩具手槍（塑膠槍身、金屬滑套及槍管），車
    通槍管改造而成，槍管內具陸條右旋來復線，機械性能良好，具殺傷力；另扣案
    送鑑子彈十一顆，認均係制式口徑九mm半自動手槍彈，具殺傷力，有內政部警政
    署刑事警察局八十九年三月三十日刑鑑字第四０六０一號槍彈鑑定書一份在卷可
    稽（見偵卷第三一頁）。是被告寄藏具殺傷力槍枝、子彈犯行，除其自白外，復
    有足為補強其自白真實性之上述證據為證，其犯行可堪認定。
（二）被告以脅迫方式使人行無義務之事部分：
    (1)被告雖辯稱：並未強迫丙○○出場續攤云云。經查：被告於上述時間，因不滿
      「情唱ＫＴＶ」服務小姐丙○○拒絕其出場續攤之邀約，並與被告發生口角後
      ，起身逕自走向包廂門口之際，益增心中不悅，旋取出上開手槍朝包廂天花板
      擊發一槍，丙○○雖聽聞巨響，但因背對甲○○，不知甲○○擊發一槍，並不
      以為意，逕自走出包廂至大廳櫃檯旁，甲○○見狀旋攜槍追出與丙○○拉扯，
      並以取出上開手槍示意之脅迫方式，強制丙○○與之出場續攤喝酒、唱歌，丙○○懾於甲○○脅迫，遂與甲○○出場前往桃園市「惠爾康ＫＴＶ」續攤唱歌
      、喝酒，使丙○○行無義務之事等情，已據證人即被害人丙○○於本院審理行
      交互詰問時證述綦詳（見本院卷第七九頁）。核與另一目擊證人即「情唱ＫＴ
      Ｖ」領班丁○○於本院審理行交互詰問時證稱：「（當天開完槍後，有無在大
      廳看到被告與店內小姐丙○○發生拉扯？）有，因為丙○○不想與被告出去，
      所以發生拉扯。」、「（在拉扯中，被告或丙○○有無說什麼？）被告有罵三
      字經，並提到要到別的地方喝酒。」等情相符（見本院卷第八五頁）。嗣被害
      人丙○○與被告等人乃一同前往「惠爾康ＫＴＶ」續攤一節，除據被告於本院
      審理時供述在卷外，並據證人即被告友人蘇正勝於本院審理時亦證稱：丙○○
      有與我們（含被告）一起到「惠爾康ＫＴＶ」續攤等語（見本院卷第七０頁）
      。衡情，被害人丙○○既因不願與被告出場續攤飲酒、唱歌，而與被告在「情
      唱ＫＴＶ」六０二包廂內發生口角後，起身逕自走至大廳，被告旋追出與之拉
      扯，此際被害人丙○○豈會自願與被告出場續攤之理？復觀之，槍枝如擊發極
      易傷人性命，乃眾所週知事實，被告與丙○○拉扯中取出上開槍枝，顯在藉此
      舉脅迫被害人丙○○令其就範，使其行無義務之事，灼然至明。此外，並有上
      開被告攜至「情唱ＫＴＶ」之槍、彈扣案足稽。足見被害人丙○○指訴信而有
      徵，堪信為真實。被告所辯顯係事後飾卸之詞，不足採信。
    (2)另被告於本院審理時復辯稱：其因不滿綽號「長腳」者在「情唱ＫＴＶ」六０
      二包廂內很臭屁，吹噓其擁有多把槍枝，而與其發生衝突，始起出上開槍枝，
      因而不慎槍枝走火，並非蓄意朝包廂內天花板射擊云云。但查：證人即與被告
      在同一包廂內友人乙○○於本院審理時證稱：在聽到槍聲之前並未看到或聽到
      被告與人發生爭執等語（見本院卷第五六頁）。證人即在同一包廂內另一被告
      友人戊○○於本院審理時亦證稱：綽號「長腳」者在「情唱ＫＴＶ」包廂內並
      無表現令人討厭的地方，也不會很臭屁，亦未聽到綽號「長腳」者說其有很多
      槍等語（見本院第六七頁）。設若綽號「長腳」者有吹噓擁有多把槍枝而與被
      告發生衝突，則同一包廂之證人乙○○、戊○○豈會未聽聞之理？故被告在該
      包廂內朝天花板擊發一槍，顯因丙○○拒絕其出場邀約，心生不滿，意在恐嚇
      丙○○甚明。又被告因不滿丙○○拒絕其出場續攤之邀約，並逕自離開「情唱
      ＫＴＶ」六０二包廂，而朝該包廂內天花板擊發一槍，惟按刑法第三百零五條
      之恐嚇危害安全罪，除係以加害生命、身體、自由、名譽、財產之事，恐嚇他
      人外，尚需使被害人心生畏怖為其要件。經查：被害人丙○○雖聽聞巨響，但
      因背對甲○○，不知甲○○擊發一槍，且因音樂聲很吵，並未分辨出何種聲音
      ，而不以為意，逕自走出包廂至大廳櫃檯等情，已據證人丙○○於本院審理時
      證述明確（見本院第七九頁），顯見被告所為並未致丙○○心生畏怖，是與刑
      法恐嚇危害安全罪構成要件有間。至證人乙○○雖於本院審理時證稱：被告與
      渠等人自「情唱ＫＴＶ」轉到別的地方續攤喝酒唱歌，未將丙○○帶出場云云
      ，然被害人丙○○確曾遭被告脅迫，而與渠等人前往「惠爾康ＫＴＶ」續攤喝
      酒、唱歌一節，業據被告供承在卷，並據相關證人證述在卷，已如前述。則證
      人乙○○此部分證詞顯係迴護被告之詞，與事實不符，不足以作為有利於被告
      之認定，併此敘明。綜述，被告所辯顯係事後飾卸之詞，不足採信。
二、查被告行為後槍砲彈藥刀械管制條例第十一條於八十九年七月五日修正，惟該次
    僅將原條文第一項規定：「未經許可，製造、販賣或運輸第四條第一款所稱其他
    可發射金屬或子彈具有殺傷力之各式槍砲者，處五年以上有期徒刑，併科新台幣
    一千萬元以下罰金。」，修正為：「未經許可，製造、販賣或運輸第四條『第一
    項』第一款所稱其他可發射金屬或子彈具有殺傷力之各式槍砲者，處五年以上有
    期徒刑，併科新臺幣一千萬元以下罰金。」，有關該條例第十一條第四項部分之
    處罰規定新舊法均相同，比較新舊法自無有利不利被告之問題，應依刑法第二條
    第一項前段規定，適用裁判時法。核被告所為，係犯槍砲彈藥刀械管制條例第十
    一條第四項之未經許可寄藏其他可發射子彈槍砲罪、同條例第十二條第四款之未
    經許可寄藏子彈罪、刑法第三百零四條第一項之強制罪。被告以一行為同時寄藏
    槍枝、子彈之行為，同時侵害數法益，屬一行為觸犯二罪名之想像競合犯，應從
    一重之同條例第十一條第四項處斷。而被告受綽號「黑龜」者之託，寄藏扣案具
    有殺傷力之上開槍、彈犯行，係犯未經許可寄藏其他可發射子彈槍砲罪、未經許
    可寄藏子彈罪，公訴人認係犯未經許可持有其他可發射子彈槍砲罪、未經許可持
    有子彈罪，尚有誤會。而被告受綽號「黑龜」者之委託而寄藏、持有前開槍枝、
    子彈，其持有係受寄之當然結果，自應僅就寄藏之行為包括評價，不應另就持有
    予以論罪（最高法院七十四年台上字第三四００號判例意旨可資參照）。又被告
    持槍脅迫被害人丙○○，與之共同前往「惠爾康ＫＴＶ」續攤唱歌、喝酒，係使
    丙○○行無義務之事，公訴人認被告所為係犯刑法第三百零五條恐嚇罪，尚有未
    洽，惟基本事實同一起訴法條應予變更。又被告寄藏槍枝、子彈之初，並非供犯
    強制罪之用而持有，故其所犯未經許可寄藏改造槍枝罪與強制罪，犯意各別，行
    為互殊，罪名互異，應分論併罰，公訴人認二罪間有方法結果連關係，容有未洽
    。被告曾有如事實欄所載之犯行及執行情形，有臺灣高等法院被告全國前案紀錄
    表、臺灣桃園地方法院檢察署刑案資料查註紀錄表在卷可按，其於五年內再犯本
    案有期徒刑以上之罪，為累犯，應依法加重其刑。爰審酌被告犯罪動機、目的、
    手段、被告寄藏前開槍枝、子彈之數量，對危害社會治安甚鉅，及犯後態度等一
    切情狀，量處如主文所示之刑，並定其應執行之刑，就併科罰金部分諭知易服勞
    役之折算標準。扣案仿BERETTA廠製九二FS型之改造手槍一枝（含彈匣一個、槍
    枝管制編號0000000000號）及九mm口徑制式子彈十一顆，均屬違禁物
    ，應依刑法第三十八條第一項第一款規定宣告沒收。至另一顆九mm口徑制式子彈
    ，已據被告于「情唱ＫＴＶ」六０二包廂內擊發，業已滅失不存在，爰不併予宣
    告沒收。
據上論斷，應依刑事訴訟法第二百九十九條第一項前段、第三百條，槍砲彈藥刀械管
制條例第十一條第四項、第十二條第四項，刑法第二條第一項前段、第十一條前段、
、第三百零四條第一項、第五十五條、第四十七條、第五十一條第五款、第四十二條
第二項、第三十八條第一項第一款，罰金罰鍰提高標準條例第一條前段、第二條，現
行法規所定貨幣單位折算新臺幣條例第二條，判決如主文。
本案經檢察官趙燕利到庭執行職務。
中　　　華　　　民　　　國　　九十三　 　年 　　十一 　　月　 　三十  　日
                                  臺灣桃園地方法院刑事第五庭
                                      審判長法　官　潘政宏
                                            法  官  張明儀
                                            法  官  邱滋杉
右正本證明與原本無異。
如不服本判決，應於送達後十日內，向本院提出上訴狀（應附繕本）。
                                            書記官  高文靜
中　　　華　　　民　　　國　　九十三　　年　　　十一　　月　　　三十　　日
附錄本案論罪科刑法條全文
槍砲彈藥刀械管制條例第十一條
未經許可，製造、販賣或運輸第四條第一項第一款所稱其他可發射金屬或子彈具有殺
傷力之各式槍砲者，處五年以上有期徒刑，併科新臺幣一千萬元以下罰金。
未經許可，轉讓、出租或出借前項所列槍砲者，處三年以上十年以下有期徒刑，併科
新臺幣七百萬元以下罰金。
意圖供自己或他人犯罪之用，而犯前二項之罪者，處無期徒刑或七年以上有期徒刑，
併科新臺幣一千萬元以下罰金。
未經許可，持有、寄藏或意圖販賣而陳列第一項所列槍砲者，處一年以上七年以下有
期徒刑，併科新臺幣七百萬元以下罰金。
第一項至第三項之未遂犯罰之。
槍砲彈藥刀械管制條例第十二條
未經許可，製造、販賣或運輸子彈者，處一年以上七年以下有期徒刑，併科新台幣五
百萬元以下罰金。
未經許可，轉讓、出租或出借子彈者，處六月以上五年以下有期徒刑，併科新台幣三
百萬元以下罰金。
意圖供自己或他人犯罪之用，而犯前二項之罪者，處三年以上十年以下有期徒刑，併
科新台幣七百萬元以下罰金。
未經許可，持有、寄藏或意圖販賣而陳列子彈者，處五年以下有期徒刑，併科新台幣
三百萬元以下罰金。
第一項至第三項之未遂犯罰之。
中華民國刑法第三百零四條
(強制罪)
以強暴、脅迫使人行無義務之事或妨害人行使權利者，處三年以下有期徒刑、拘役或
三百元以下罰金。
前項之未遂犯罰之。
